【裁判字號】    95,再,6
【裁判日期】    950613
【裁判案由】    再審之訴
【裁判全文】
臺灣臺中地方法院民事判決  95年度再字第6號
再審原告    丙○○○
                        號
訴訟代理人  乙○○
再審被告    蔡水順即私立藝能文理短期補習班
            丁○○
共同訴訟代
理人        甲○○
當事人間請求給付損害賠償事件，再審原告對於中華民國94年9
月2日本院94年度訴字第776號第一審判決提起再審之訴，本院判
決如左：
    主      文
再審之訴駁回。
再審訴訟費用由再審原告負擔。
    事實及理由
一、再審原告主張：再審原告前與再審被告因侵害名譽損害賠償
    事件經鈞院94年度訴字第776號判決本訴部分駁回再審原告
    之訴，反訴部分則命再審原告應給付再審被告藝能文理補習
    班新台幣（下同）2萬元，而上開本訴部分之判決理由以「
    再審原告處理所帶學生遲到及請假位告知再審被告等」而認
    定再審原告有債務不履行侵害再審被告藝能文理補習班名譽
    」，再審原告對本訴部分並未上訴，就反訴部分上訴，經台
    灣高等法院台中分院判決再審原告勝訴，則上開確定判決本
    訴判決基礎已變更，再審原告自得依民事訴訟法第496條第1
    項第11款聲請再審等語，並聲明：(一)原確定判決廢棄；(二)右
    廢棄部分，再審被告應給付再審原告25萬元，並自起訴狀繕
    本送達之翌日起至清償日，按年利率百分5計算之利息。(三)
    願供擔保請准宣告假執行。
二、再審被告方面：原確定判決駁回再審原告之本訴，其判決理
    由係以再審原告「債務不履行」之侵權行為，為判決基礎，
    而前揭判決反訴部分，經再審原告提起上訴，經台灣高等法
    院台中分院94年度上易字第401號判決雖認再審被告對再審
    原告請求非財產上損害賠償為無理由，惟其判決理由係以：
    「再審原告雖明顯有債務不履行之情形，惟再審被告在社會
    上人格、聲譽之整體評價尚不致因再審原告之債務不履行而
    降低或受損害」為判決基礎，故原確定判決所認定「再審原
    告債務不履行」判決基礎並無變更，再審原告提起本件再審
    顯無理由。並聲明：(一)再審之訴駁回；(二)如受不利之判決，
    請准供擔保免為假執行。
三、得心證之理由：
  (一)按再審之訴，顯無再審理由者，得不經言詞辯論，以判決駁
    回之，民事訴訟法第502條第1項定有明文。次按為判決基礎
    之民事、刑事、行政訴訟判決及其他裁判或行政處分，依其
    後之確定裁判或行政處分已變更者，得為提起再審之訴之再
    審理由，民事訴訟法第496條第1項第11款固有明文。惟該條
    款所謂「為判決基礎之民事或刑事判決及其他裁判或行政處
    分，依其後之確定裁判或行政處分已變更者」，係指變更前
    之裁判或行政處分，經前訴訟援為判決基礎者，始有適用。
    反之，倘確定判決非以變更前之裁判或行政處分為其裁判基
    礎，而係依法院自行調查證據認定之事實，以為判斷，自不
    在該條款之適用範圍，此有最高法院63年台上字第2313號判
    例可資參照。
  (二)本件再審原告對再審被告提起損害賠償訴訟，經原確定判決
    係基於兩造主張陳述後，並行證據調查後，認定再審原告所
    為再審被告侵害其名譽及隱私權之各項主張，均不能證明，
    而駁回再審原告之本訴請求，故原確定判決並未非以其他民
    事判決為判決基礎，依前揭法律規定及判例意旨，再審原告
    以民事訴訟法第496條第1項第11款為再審理由提起本件再審
    之訴，即無理由，爰不經言詞辯論，判決駁回本件再審之訴
四、訴訟費用負擔之依據：民事訴訟法第78條。
中    華    民    國    95    年    6     月    13    日
                  民事第三庭    法  官  陳毓秀
正本係照原本作成。
如對本判決上訴，須於判決送達後20日內向本院提出上訴狀。
中    華    民    國    95    年    6     月    13    日
                                書記官  吳美鳳


司法院資訊處製作；財團法人民間司法改革基金會備份。
